【裁判字號】    92,訴,198
【裁判日期】    920627
【裁判案由】    毒品危害防制條例
【裁判全文】
臺灣臺中地方法院刑事判決                          九十二年度訴字第一九八號
    公  訴  人  臺灣臺中地方法院檢察署檢察官
    被      告  戊○○
右列被告因違反毒品危害防制條例案件，經檢察官提起公訴（九十一年度偵字第一四
０三０號），本院判決如左：
    主    文
戊○○連續販賣第一級毒品，累犯，處有期徒刑玖年，褫奪公權肆年。扣案之海洛因
共參包（其中壹包淨重零點壹公克、包裝重零點貳伍公克，另貳包共淨重壹柒點柒柒
公克、包裝共重壹點壹陸公克、純質淨重參點壹柒公克），均沒收銷燬之。扣案門號
為0000000000號之行動電話機具壹支（含該門號卡壹張），沒收。犯罪所
得新台幣壹仟元，沒收，如全部或一部不能沒收時，以其財產抵償之。
    事    實
一、戊○○前曾於民國八十八年間因施用毒品案件，經本院於八十八年十二月三十日
    以八十八年度易字第三七一０號判處有期徒刑三月，並於八十九年二月一日確定
    ，而於八十九年十一月二十八日易科罰金執行完畢。詎猶不知悔悟，基於販賣第
    一級毒品海洛因以牟利之概括犯意，先後於九十一年七月十四日下午八時許及同
    年月十六日上午八時二十分許，分別在臺中市○○路與北屯路交岔口、臺中市○○街與成功路交岔口，以其所有門號為0000000000號之行動電話機具
    一支為聯絡工具，先後以每小包（重量不詳）海洛因價值新台幣（下同）五百元
    之價格，連續販售海洛因一小包予丙○○共二次，總計已獲取一千元之價額。嗣
    於九十一年七月十六日下午十時許，為警在臺中市○○路○段七四巷五號五０七
    室前查獲戊○○，且自戊○○身上之七星牌香煙盒內查獲戊○○所有之海洛因一
    小包（淨重零點一公克、包裝重零點二五公克），並隨即進入上址屋內而查獲林
    全益、黃榮彬、乙○○及甲○○等人，且扣得戊○○所有之海洛因二包（共淨重
    一七點七七公克、包裝共重一點一六公克、純質淨重三點一七公克）、安非他命
    （含袋重二點三公克）、磅秤一台、研磨機一台、吸食器一組、注射針筒一支及
    行動電話十一支，以及甲○○所有之現金八萬一千二百五十元、帳冊一本及門號
    為0000000000號之行動電話一支，以及黃榮彬與乙○○分別所有門號
    為0000000000號及0000000000號之行動電話各一支。適該
    時丙○○循以往向戊○○購買海洛因之方式，於同日下午十時四十九分五十九秒
    ，以其所有門號0000000000號之行動電話撥打戊○○所有門號為00
    00000000號之前揭行動電話號碼，表明欲購買價額五百元之海洛因一小
    包，經員警丁○○接聽而佯裝應允將出售海洛因，並相約在臺中市○○街與成功
    路交岔口進行交易後，迄於同日下午十一時許，始至上址當場逮獲丙○○，而循
    線查獲上情。
二、案經臺中市警察局第一分局報請臺灣臺中地方法院檢察署檢察官偵查起訴。
    理    由
一、訊據被告戊○○固對於為警查獲之第一級毒品海洛因共三包確係其所有者等情坦
    認不諱；而扣案物三包，確均係第一級毒品海洛因，其中二包共淨重一七點七七
    公克，包裝共重一點一六公克，純質淨重三點一七公克，另一包淨重零點一公克
    ，包裝重零點二五公克，亦有法務部調查局鑑定通知書二紙附卷足稽，是已足認
    被告自白前揭第一級毒品海洛因為其所有之部分，核與事實相符。惟被告戊○○
    仍矢口否認其有何販賣第一級毒品海洛因之犯行，辯稱：扣案門號為00000
    00000號之行動電話係甲○○所有，其僅曾因甲○○介紹而見過丙○○一、
    二次，未曾與丙○○以電話聯繫，自無於前揭時日與乙○○共同駕車至上址，而
    逕自販售海洛因予丙○○二次之可能，至為警查獲當日，丙○○縱有撥打000
    0000000號之電話，亦非係與其聯絡交易毒品事宜云云。然查：
（一）被告於警詢及偵查時固曾辯稱：「我不知0000000000號之行動電話
      是誰的，也沒有跟丙○○見過面，我不認識丙○○」（偵查卷宗第一二頁警訊
      筆錄）、「香煙盒內查獲之海洛因不知何人所有。屋內查獲之海洛因、安非他
      命及磅秤、研磨器、現金八萬一千二百五十元、及行動電話十四支、針筒三支
      、帳冊一本亦不知是何人所有。」（偵查卷宗第四八頁偵訊筆錄）等情在卷；
      惟事後已於偵查中供稱：「我身上查獲一小包海洛因是我的，研磨機、磅秤、
      海洛因二包、安非他命一包、注射針筒一支及行動電話十一支都是我的；其他
      的不是我的。我曾與甲○○共同在茶藝館見過丙○○一、二次」等語詳實（偵
      查卷宗第七八頁偵訊筆錄），是已可見被告前於警詢及偵查中乃刻意就前揭扣
      案物究係何人所有，又曾否與丙○○見過面等情節予以迴避，而表露心虛之情
      。
（二）其次，核諸被告於偵查中陳稱：「扣案之行動電話十一支都是我的」等語，另
      證人甲○○於警詢、偵查中證稱：「扣案之行動電話中，有一支是本人的」、
      「只有帳冊是我的，我是做地下錢莊的，帳冊不是賣毒品的資料。」（偵查卷
      宗第五三頁偵訊筆錄）、「警方查獲之帳冊一本、新台幣八萬一千二百五十元
      及行動電話0000000000是我的。」等情（偵查卷宗第七八頁偵訊筆
      錄），以及證人乙○○、黃榮彬於偵查中陳稱扣案為0000000000號
      、0000000000號門號之行動電話分別係其等所有等語；又扣案之行
      動電話中除有0000000000號、0000000000號、0000
      000000號、0000000000號、0000000000號、00
      00000000號等門號卡及遠傳電信行動機具一支內含有一張門號卡之外
      ，其餘均僅有行動電話機具，並無門號卡等情，復有本院勘驗筆錄存卷足參，
      自足認扣案之行動電話十四支中，除門號0000000000號、0000
      000000號、0000000000號之行動電話外，含0000000
      000號之其餘行動電話門號卡均應屬被告所有及使用者甚明，否則被告當無
      自承上情，且適與證人甲○○、乙○○及黃榮彬於偵查中所陳情節互核相符之
      理。亦即堪認被告事後於本院審理時辯稱：「0000000000號之行動
      電話是甲○○使用，不知他使用了多久，門號0000000000號及00
      00000000號之行動電話號碼不知道是誰的，我自己只有一個門號，那
      些壞掉的手機都沒有在用」云云，已非可取。況且，依證人甲○○於本院審理
      時陳稱：「戊○○有一支摩托羅拉行動電話，尾數是六一三的，當天好像也有
      被查獲」等情，核與證人黃榮彬於警詢時陳稱：「與戊○○聯絡都是打他的手
      機0000000000號。」（偵查卷宗第一八頁警訊筆錄）等語相符以觀
      ，益徵門號0000000000號之行動電話確係被告所有及使用者無訛，
      而被告事後改稱為警查獲時，其僅使用0000000000號之門號，00
      00000000號門號則係甲○○所有，其尚不知扣案之其餘門號究係何人
      所使用云云，非可憑採。
（三）再者，證人甲○○於本院審理時固另證稱：「當天扣案的帳冊是我的，是我做
      日日會的，現金也是我的，現金是放在皮包裡，與帳冊擺在一起，行動電話我
      有帶二、三支過去，其他的東西就不是我的，行動電話號碼我忘記了，因為都
      是類似王八機的。0000000000號的行動電話是我的，但不知道申請
      人是誰，因為都是向朋友拿過來用的，是在桌上被查獲，跟我的皮包一起被查
      獲，當天我應該是帶了三支電話過去。除0000000000的行動電話及
      另外一支行動電話都是ＮＯＫＩＡ的，還有一支是遠傳電訊的。還有門號後三
      碼是六三六的電話也是我的。」等情在卷，復核與被告、丙○○及乙○○於本
      院審理時陳稱0000000000號的行動電話係甲○○所有者均相符；惟
      查，扣案之行動電話機具中機型為ＮＯＫＩＡ廠製者，除000000000
      0號（乙○○所有者）、0000000000號（被告所有者）及0000
      000000號門號外，另二支機具內則並無門號卡，此有本院勘驗筆錄存卷
      可稽，復為被告所是認，又被告亦自承其餘無門號卡之行動電話機具均為其所
      有而未使用者等情在卷，且證人甲○○尚證稱其係為聯絡會款事宜，始隨身攜
      帶三支行動電話機具等語詳實，則可見證人甲○○當無攜帶其餘未置門號卡之
      ＮＯＫＩＡ廠製行動電話機具至被告前揭租屋處使用之可能，而已足徵證人甲○○前揭所證，顯係附和被告之詞，核非足取。
（四）況查，證人甲○○於本院審理時陳稱：「（問：與丙○○多久聯絡一次？）不
      一定，都是他聯絡我比較多。」、「（問：被查獲之前七月十四日到七月十六
      日有無以這支電話與丙○○聯絡過？）被查獲前一、二天丙○○有打電話給我
      過，他說要還我錢，被查獲當天沒有接獲他的電話，是前一天或前二天有打過
      一次或二次給我，他說要拿錢給我。我們平常都約在外面還錢」等情，不僅核
      與證人丙○○於本院審理時所陳：「（問：與甲○○多久聯絡一次？）一個月
      聯絡一次，後改稱二天聯絡一次。（問：七月十四日、七月十六日有無打電話
      給甲○○？）有，只是單純聊天，並沒有約出來見面。」等情並不相符，更與
      0000000000號行動電話與0000000000號之通聯紀錄載明
      ：「0000000000號電話曾於九十一年七月七日至同月十二日間每日
      與0000000000號之電話相互撥打通話多次，同年七月十四日亦互通
      四次，七月十五日互通五次，七月十六日並互通多達十餘次」等情復不一致，
      是堪見證人甲○○顯然對於門號0000000000號行動電話之實際使用
      狀況不甚明瞭，而非擁有該門號之使用者，至為卓然。再者，倘觀諸證人甲○○於本院審理時陳稱：「（問：行動電話有無借給他人？）有，我有過去就帶
      過去，因為是預付卡，所以任何人都可以使用。（問：七月十四日、七月十六
      日戊○○有無跟你借過該支電話使用？）那段時間幾乎每天都在一起，電話放
      在桌上，應該有很多人會拿去用。」等語，以及證人丙○○於本院審理時陳稱
      為警查獲者中，其除認識甲○○，並見過被告二次外，根本不認識乙○○、林
      全益及黃榮彬等情，則益徵證人丙○○尚無與不相識之乙○○、林全益及黃榮
      彬等人以前揭0000000000號門號之行動電話相互通訊之可能，是前
      揭通聯紀錄既非僅為證人丙○○與甲○○之通話紀錄，已如前述，則證人丙○○當確有與被告以0000000000號門號之行動電話相互聯絡之情，允
      無可疑。另查，門號0000000000號行動電話之申設者雖非被告，而
      係名為廖東應之人等情，固有遠傳電訊公司之通聯記錄資料附卷足佐；然該門
      號既亦非為證人甲○○所申設，自非可據此即認該門號及行動電話機具乃係甲○○所有及使用者，復非可作為認定被告尚無使用該門號之有利證據。綜上可
      知，證人甲○○證稱門號0000000000號行動電話為其所有及使用者
      云云，以及被告辯稱該門號非其所有，其亦未曾使用該門號與丙○○聯絡云云
      ，均非屬實。
（五）又者，被告於本院審理時既陳稱：「以前我用過0000000000號門號
      ，另門號0000000000號摩托羅拉手機是我的，如果有人來我那邊，
      我會借他們的行動電話撥打，且我的門號不會換來換去使用。」等語詳實，而
      依通聯紀錄復可見：「門號0000000000號之電話曾分別與0000
      000000號、0000000000號及0000000000號通話多
      次。另0000000000號門號亦有與0000000000號（九十一
      年七月十一日之前及同月十七日）及0000000000號（九十一年七月
      十二日至十六日間）各通話多次之紀錄。」等情，亦即被告所有之前揭電話門
      號中亦有相互通聯之紀錄，當可證被告及甲○○陳稱其等所有之電話有相互借
      用等情，確足採信。故而，縱認證人甲○○陳稱0000000000號之門
      號及電話機具乃係其所有等情為真；惟證人甲○○既亦證稱為警查獲前數日其
      均與被告同處，且攜帶門號0000000000號之行動電話至被告所居上
      址，被告亦應有使用其所有之前揭門號等語詳實，則該門號之電話當非僅供證
      人甲○○一人所使用，而被告亦有經常使用該支電話，復係與證人丙○○聯繫
      等情，容無疑義。
（六）另查，證人甲○○於本院審理時證稱：「丙○○曾向我借了一萬元，在他家跟
      我借的，他說他要用錢，事後有還我錢，按月還，有時還五百元或一千元不等
      ，還欠一萬元沒還我，因為他借一萬元沒還，每月要給我五百元的利息。」等
      情，固與證人丙○○於本院審理時所陳：「我欠甲○○一萬元，我們是好朋友
      ，所以沒有固定還多少錢，有時候一個月收五百元利息，沒有固定，每個月五
      百元都是給現金，到被查獲為止我都只是還利息錢，到目前我沒有還本金，我
      一共給甲○○三、四次五百元，我是在九十年四月份在我家重慶路與華美西街
      那邊向甲○○借了一萬元供家用，從九十年四月到被查獲為止我還了三、四次
      五百元，都只有還利息，這三、四次還款地點不太一定，有時甲○○打電話來
      」等情節大致相符，堪認甲○○及丙○○二人間確有前揭債權債務關係無誤。
      然而，證人丙○○於為警查獲當日以其所有電話撥打0000000000號
      電話乃欲向綽號「大胖仔」購買毒品等事實，業據證人即員警丁○○於偵查及
      本院審理時分別證稱：「當天下午十時三十分左右，聽到000000000
      0號電話響，我接聽是丙○○打來的，說找小胖買女孩子（即海洛因毒品），
      我說小胖在廁所，請他決定時間地點，他說下午十一時許，在成功路與平等街
      口ＯＫ便利商店門口，要五百元海洛因一小包。我和另一位同事梁佰祿到約定
      地點查獲丙○○。他在筆錄中也承認向綽號「小胖」的戊○○買二次海洛因，
      每次五百元，第一次是九十一年七月十四日晚上八點在太原路與北屯路口，第
      二次是九十一年七月十六日上午八時二十分在平等街與成功路口。丙○○說都
      是以0000000000號行動電話撥打，並說賣毒品時都是戊○○載乙○○一起去，但交錢即拿毒品都是戊○○交給丙○○，乙○○祇是一起去而已。
      」（偵查卷宗第一三六頁偵訊筆錄）、「化妝台上有支電話響，我去接聽，打
      電話來的人說要買毒品，約在成功路與平等街的超市前面，他說要買五百元，
      他們是以一小包為單位，交易地點是對方約的，打電話來我們約通話後十到十
      五分鐘，我們就到現場去，到現場去時憑直覺看到類似有吸毒的人就過去跟他
      談談，因為當時超市前面只有一人站在電話旁，我們看他很像吸毒者就過去盤
      查，問他剛才有無打電話找「大胖仔」（台語）的人，後來他當場坦承有打過
      這通電話要買毒品，就帶他回去警局指認曾經賣毒品給他的人，將丙○○帶回
      派出所，他有指認戊○○，丙○○當時有坦承並指認是向戊○○買毒品。」等
      語詳實，且有0000000000號及0000000000號門號之通聯
      紀錄附卷足參，則證人丙○○於警詢時陳稱：「我以本人手機0000000
      000號行動電話撥打號碼0000000000號，表示欲購買海洛因五百
      元，約定交易地點在平等街與成功路口，九十一年七月十六日二十三時在該地
      被警方查獲。」等情，確與證人即員警丁○○所陳之誘捕通訊過程互核相符，
      而已堪認證人丁○○所為查獲過程之證詞，以及證人丙○○於警詢所陳其與員
      警所為前揭通訊內容之真實性。是以，證人丙○○事後改稱：「當日撥打電話
      乃欲與甲○○通話，並相約返還欠款利息，未曾以該電話與被告聯絡，因為那
      支手機是甲○○的，被查獲當天我打電話給他是要還利息給甲○○，每個月都
      是五百元，當天我在電話的內容是說我要還利息錢。警察過來盤查，我說我要
      還錢，警察就將我帶走，當天時我是打給甲○○約地點還錢。」云云，實無可
      採信，而證人丙○○於為警查獲當日確係因欲向綽號「小胖」者購買海洛因，
      始在上址為警查獲，尚非欲償還積欠證人甲○○之借款利息五百元，至為明顯
      。基此，當可見證人丙○○事後於偵查及本院審理時改稱：「我施用之海洛因
      並非向綽號小胖之被告戊○○所購買」、「我不認識他，沒有打過電話給戊○○，也不曉得他的綽號；前未曾於九十一年七月十四日及十六日與被告通話而
      向被告購買毒品，又為警查獲當日，撥打門號0000000000號之電話
      均係與證人甲○○通話聊天或聯繫償還借款利息」云云，乃屬迴護被告之情詞
      ，顯與事實不符。
（七）且查，證人丙○○於警詢時陳稱：「海洛因都是打電話0000000000
      號聯絡後再約定地點交易，每次都是「小胖」（戊○○）騎機車載乙○○拿海
      洛因來賣給我，不知道他們的海洛因從何取得，也不知道000000000
      0號電話號碼是何人申請，但我每次撥打都是戊○○接聽。曾購買兩次海洛因
      ，第一次是九十一年七月十四日二十時許，在太原路與北屯路口，第二次是九
      十一年七月十六日二十時二十分許，在平等街與成功路口；兩次各買海洛因一
      小包五百元，都是戊○○載乙○○前來，乙○○均先行離開，沒在現場看我們
      交易毒品，也沒販賣毒品給我，都是戊○○將海洛因拿給我向我收錢。」等語
      （偵查卷宗第二三頁警訊筆錄），既與證人乙○○於警詢及本院審理時證稱：
      「九十一年七月十四日下午十時許，我曾讓戊○○用機車載至太原路與北屯路
      口與丙○○見面，十六日下午八時二十分許，又讓戊○○載至平等街與成功路
      口與丙○○見面，但我與丙○○不熟，他們見面後我就先離開，不知道他們在
      交易毒品。戊○○要外出時都說好無聊，要我陪他出去散心，他沒有託我代為
      運輸毒品。」（偵查卷宗第二一頁警訊筆錄）、「（問：在警局曾講過戊○○
      與丙○○有見過二次面？）我有這樣講過，他們二人是因為什麼情形見面我不
      知道，我進去裡面找人，我忘記他們二人是在何處見面。不知道他們是什麼情
      況下見面。（問：在警局時精神狀況如何？有無吸毒？）當時沒有吸毒，精神
      狀況不錯。」等情全然相符，而證人丙○○與被告二人亦均陳稱其等素無怨隙
      等情在卷，則證人丙○○蓋無僅因害怕員警詢問之聲量較大即於警詢中刻意誣
      陷被告而自行編造前揭情詞，且恰與證人乙○○於警詢時出於自由意識所陳之
      情節完全相符之可能，而益見證人丙○○於警詢時所言上情，方屬基於自由意
      識所為之真實性陳述，其事後改陳門號0000000000號之電話係甲○○所有，其未曾與被告相互以該門號聯繫云云，委無可採。準此，雖證人丙○○事後於本院審理時陳稱：「我是透過甲○○介紹而認識被告戊○○的，到被
      查獲為止我只見過戊○○一、二次，二次都是在茶藝館看到的，最早第一次見
      面是被查獲前一個月。」，以及被告於本院審理時辯稱：「我不認識丙○○，
      但在泡沫紅茶店看過一、二次，是被查獲前半年前見過一、二次面，是甲○○
      帶我過去，都在聊天」等情，確與證人甲○○證稱：「我有介紹戊○○與丙○○認識，他們見過一次面，如果我沒有出去外面，我都和被告在一起，只有一
      次在茶藝館介紹他們二人認識。」等語大致相符，亦即被告與證人甲○○確曾
      共同見過證人丙○○二次；然被告確實另曾於前揭時日與證人乙○○共同駕車
  ，至上址與證人丙○○見面二次，並由被告一人販賣價值五百元之毒品海洛因
      各一小包予丙○○等情，亦堪認定。
（八）至證人乙○○於本院審理時固證稱：「我與甲○○以前有打過電話聯絡，他的
      行動電話號碼我忘記了，我沒有打過電話跟戊○○聯絡過。（問：00000
      00000是誰使用？）這是甲○○的電話號碼。我知道他的電話後面有一一
      一這三碼。我沒有和戊○○以電話聯絡過，我不知道他的行動電話號碼」等情
      在卷；惟依遠傳電信股份有限公司函覆之通聯紀錄既可知：「自九十一年六月
      三日起至同年七月十六日止，以0000000000號行動電話與被告所有
      之0000000000號行動電話通話頻繁，且七月十六日復曾撥打被告所
      使用之0000000000號行動電話。另七月五日至同月十一日與000
      0000000號通話多次。」等情，則可見證人乙○○證稱其未曾與被告以
      電話聯繫，又0000000000號之電話係甲○○所使用者云云，亦非足
      取。是以，堪見證人乙○○於偵查中改稱：「我沒跟戊○○騎機車賣毒品給丙○○，我沒有賣毒品給丙○○」等情，乃係擔憂自己可能因搭載戊○○與丙○○見面將涉刑責，始有所隱瞞者，至為卓明。
（九）末查，依毒品危害防制條例第四條第一項規定，販賣第一級毒品者，處死刑或
      無期徒刑，處無期徒刑者，得併科新台幣一千萬元以下罰金，衡情本件被告戊○○前開販賣海洛因之行為，若非意圖營利，實無甘冒被判處重罪，鋌而走險
      之理，足見被告顯係意圖營利，而為前揭販賣海洛因營利行為至為明確。綜上
      所述，被告上開所辯，無非均係事後卸責之詞，委無足採。本件事證明確，被
      告上開犯行，堪予認定。
二、按海洛因業經毒品危害防制條例第二條明定為毒品，是被告意圖牟利而販賣海洛
    因予丙○○二次，核其所為，係犯毒品危害防制條例第四條第一項販賣第一級毒
    品既遂罪。被告販賣前持有第一級毒品之低度行為，為其販賣第一級毒品之高度
    行為所吸收，均不另論罪。被告先後二次販賣第一級毒品之犯行，時間緊接，犯
    罪構成要件相同，顯係基於概括犯意而為之，為連續犯，應論以連續販賣第一級
    毒品既遂罪一罪，而因本案之法定本刑為無期徒刑或死刑，是依刑法第六十五條
    第一項及第六十四條之規定不得加重。被告前曾因施用毒品案件，經本院於八十
    八年十二月三十日以八十八年度易字第三七一０號判處有期徒刑三月，並於八十
    九年二月一日確定，而於八十九年十一月二十八日易科罰金執行完畢，有臺灣臺
    中地方法院檢察署刑案資料查註紀錄表及臺灣高等法院被告全國前案紀錄表附卷
    可參，其於五年以內再犯本件有期徒刑以上之罪，為累犯，本應依刑法第四十七
    條加重其刑，惟因本案之法定本刑為無期徒刑或死刑，是依刑法第六十五條第一
    項及第六十四條之規定亦不得加重。查本件被告販賣海洛因之所得僅為一千元，
    而販賣對象僅有丙○○一人，其販賣海洛因之數量尚微，倘科以其法定最低度之
    刑，猶嫌過重，本院衡其犯罪情狀，認為若科處無期徒刑，在客觀上足以引起一
    般人同情，故爰依刑法第五十九條規定，酌量減輕其刑。爰審酌被告販賣毒品海
    洛因，足以使購買施用者導致精神障礙與性格異常，誘發暴力攻擊及反社會行為
    ，甚至造成人民生命健康受損之危險以及成癮性，其戕害國人身體健康，且有危
    害社會安全之虞，惡性非輕，惟念其因貪慾致罹刑章，而販賣之次數及數量非鉅
    、所得利益以及犯罪後仍試圖矯飾之態度等一切情狀，量處如主文所示之刑。又
    被告所為連續販賣第一級毒品海洛因犯行之性質，本院認有褫奪公權之必要，爰
    依法併宣告褫奪公權四年，以資懲儆。扣案之海洛因共三包（其中一包淨重零點
    壹公克、包裝重零點貳伍公克，另二包共淨重壹柒點柒柒公克、包裝共重壹點壹
    陸公克、純質淨重參點壹柒公克），均屬毒品，應依毒品危害防制條例第十八條
    第一項前段規定，沒收並銷燬之。扣案門號為0000000000號之行動電
    話機具一支（含門號卡一張），乃係被告所有，且供上開犯罪所用之物，已如前
    述，自應依毒品危害防制條例第十九條第一項之規定宣告沒收。另被告因販賣毒
    品所得之財物共一千元，因未扣案，是應依同條例第十九條第一項之規定予以沒
    收，如全部或一部不能沒收時，以其財產抵償之。至扣案之被告所有之安非他命
    （含袋重二點三公克）、磅秤一台、研磨機一台、吸食器一組、注射針筒一支及
    其餘之行動電話十支，以及甲○○所有之現金八萬一千二百五十元、帳冊一本及
    門號為0000000000號之行動電話一支，以及黃榮彬與乙○○分別所有
    門號為0000000000號及0000000000號之行動電話各一支，
    既查無其他積極證據足證核與本件被告販賣毒品之犯行有涉，或非屬被告所有或
    違禁物，自毋庸於本案併予宣告沒收，附此敘明。
據上論斷，應依刑事訴訟法第二百九十九條第一項前段，毒品危害防制條例第四條第
一項、第十八條第一項前段、第十九條第一項，刑法第十一條前段、第五十六條、第
四十七條、第五十九條、第三十七條第二項，判決如主文。
中      華      民      國      九十二    年    六    月    二十七      日
                                臺灣臺中地方法院刑事第二庭
                                        法  官  許  惠  瑜
右正本證明與原本無異。
如不服本判決，應於判決送達後十日內向本院提出上訴狀，上訴於臺灣高等法院臺中
分院（須附繕本）。
                                        書記官
中      華      民      國      九十二    年    六    月      三十      日
附錄法條：
毒品危害防制條例第四條第一項
製造、運輸、販賣第一級毒品者，處死刑或無期徒刑：處無期徒刑者，得併科新臺幣
一千萬元以下罰金。


司法院資訊處製作；財團法人民間司法改革基金會備份。
